【裁判字號】    97,審訴,4176
【裁判日期】    971030
【裁判案由】    毒品危害防制條例
【裁判全文】
臺灣高雄地方法院刑事判決          97年度審訴字第4176號
公  訴  人  臺灣高雄地方法院檢察署檢察官
被      告  甲○○
上列被告因毒品危害防制條例案件，檢察官提起公訴後（97年度
毒偵字第6502號），本院依簡式審判程序審理，判決如下：
    主  文
甲○○施用第一級毒品，累犯，處有期徒刑拾月。
    事  實
一、甲○○前因施用毒品案件，經本院以92年度毒聲字第3511號
    裁定送觀察、勒戒後，認有繼續施用毒品之傾向，再經本院
    以93年度毒聲字第36號裁定令入戒治處所施以強制戒治，嗣
    於民國94年1 月6 日戒治期滿執行完畢，並經臺灣高雄地方
    法院檢察署檢察官以94年度戒毒偵字第170 號為不起訴處分
    確定。另因肅清煙毒條例等案件，經臺灣高等法院高雄分院
    以82年度上訴字第2045號判處有期徒刑4 年確定；復因違反
    麻醉藥品管理條例案件，經本院以85年度訴字第3506號判處
    有期徒刑6 年、8 月，經上訴後，分別由臺灣高等法院高雄
    分院、最高法院駁回上訴確定；復因偽造文書案件，經臺灣
    臺中地方法院以93年度訴字第351 號判處有期徒刑6 月確定
    ；另因搶奪及竊盜案件，經本院以92年度訴字第2303號判處
    有期徒刑1 年2 月、5 月，另經臺灣臺中地方法院以96年度
    聲減字第1285號減刑及定應執行刑後，於97年4 月4 日縮短
    刑期執行完畢。詎其仍不知悔改，於上開強制戒治執行完畢
    釋放後5 年內，基於施用第一級毒品之犯意，於97年7 月8
    日晚上某時許，在高雄市○○區○○路175 巷4 弄19號住處
    施用第一級毒品海洛因1 次，嗣於97年7 月9 日下午2 時50
    分許，為警在高雄市○○區○○路與英明路交岔口附近，因
    行跡可疑為警盤查，並經其同意採集尿液送驗，結果確呈可
    待因、嗎啡陽性反應。
二、案經高雄市府警察局苓雅分局報告臺灣高雄地方法院檢察署
    檢察官偵查起訴。
    理  由
一、本件被告甲○○所犯施用第一級毒品之罪，為死刑、無期徒
    刑、最輕本刑為3 年以上有期徒刑以外之罪，其於準備程序
    進行中，就被訴事實為有罪之陳述，經本院告知簡式審判程
    序之旨，並聽取檢察官及被告之意見後，裁定進行簡式審判
    程序。
二、上揭事實，業據被告甲○○於本院審理時坦承不諱，並有高
    雄市立凱旋醫院97年7 月21日出具濫用藥物尿液檢驗報告、
    濫用藥物尿液檢體監管記錄表各1 紙在卷可稽，足認被告之
    自白與事實相符，應可採信。又被告前因施用毒品案件，經
    本院以92年度毒聲字第3511號裁定送觀察、勒戒後，認有繼
    續施用毒品之傾向，再經本院以93年度毒聲字第36號裁定令
    入戒治處所施以強制戒治，嗣於94年1 月6 日戒治期滿執行
    完畢，並經臺灣高雄地方法院檢察署檢察官以94年度戒毒偵
    字第170 號為不起訴處分確定，有全國施用毒品案件紀錄表
    、臺灣高等法院被告前案紀錄表各1 份在卷可按，是被告於
    前開強制戒治處分執行完畢釋放後5 年內再犯本件施用毒品
    之罪，應依毒品危害防制條例第23條第2 項之規定依法訴追
    依法處罰。從而，本件事證明確，被告犯行洵堪認定，應依
    法論科。
三、按海洛因為毒品危害防制條例第2 條所稱之第一級毒品，被
    告施用第一級毒品海洛因，核其所為，係犯毒品危害防制條
    例第10條第1 項施用第一級毒品罪。其持有第一級毒品海洛
    因之低度行為為施用之高度行為吸收，不另論罪。被告前因
    肅清煙毒條例等案件，經臺灣高等法院高雄分院以82年度上
    訴字第2045號判處有期徒刑4 年確定；復因違反麻醉藥品管
    理條例案件，經本院以85年度訴字第3506號判處應執行有期
    徒刑6 年4 月，經上訴後，分別由臺灣高等法院高雄分院、
    最高法院駁回上訴確定；復因偽造文書案件，經臺灣臺中地
    方法院以93年度訴字第351 號判處有期徒刑6 月確定；另因
    搶奪及竊盜案件，經本院以92年度訴字第2303號判處有期徒
    刑1 年2 月、5 月，應執行有期徒刑1 年6 月確定，嗣經臺
    灣臺中地方法院以96年度聲減字第1285號裁定減刑及定應執
    行刑後，於97年4 月4 日縮短刑期執行完畢，有臺灣高等法
    院被告前案紀錄表在卷可考，其於前開有期徒刑執行完畢後
    5 年內，故意再犯本件有期徒刑以上之罪，為累犯，應依刑
    法第47條第1 項之規定，加重其刑。爰審酌被告於前經強制
    戒治執行完畢釋放後，仍未能徹底戒絕毒品，於97年4 月4
    日刑之執行完畢，翌日出監，旋再犯本件施用毒品罪，顯見
    其自制力不足，無法擺脫毒品，未能體悟施用毒品對自己、
    家人造成之傷害及社會之負擔，惟念所犯施用毒品罪乃屬戕
    害自身身心健康行為，尚未對他人造成實害，其行為本身對
    社會所造成之危害並非直接，反社會性之程度應屬較低，且
    其犯後已坦認犯行，量處如主文所示之刑。
據上論斷，應依刑事訴訟法第273 條之1 第1 項、第299 條第1
項前段，毒品危害防制條例第10條第1 項，刑法第11條前段、第
47條第1 項，判決如主文。
本案經檢察官乙○○到庭執行職務。
中    華    民    國    97    年    10    月    30    日
                  刑事第七庭  法  官  梁淑美
以上正本證明與原本無異。
如不服本判決應於收受本判決後10日內向本院提出上訴書狀，並
應敘述具體理由，如未敘述上訴理由者，應於上訴期間屆滿後20
日內補提理由書狀於本院（均須按他造當事人之人數附繕本）「
切勿逕送上級法院」。
中    華    民    國    97    年    10    月    30    日
                              書記官  林豐富
附錄本案論罪科刑依據之法條：
毒品危害防制條例第10條第1 項
施用第一級毒品者，處6月以上5年以下有期徒刑。


司法院資訊處製作；財團法人民間司法改革基金會備份。
